臺灣花蓮地方法院刑事判決　　　　　　　 96年度訴緝字第2號
公　訴　人　臺灣花蓮地方法院檢察署檢察官
被　　　告　甲○○
上列被告因違反臺灣地區與大陸地區人民關係條例等案件，經檢
察官提起公訴（95年度偵字第 202號），被告於準備程序中就被
訴事實為有罪之陳述，經本院合議庭裁定由受命法官獨任進行簡
式審判程序，並判決如下：
    主  文
甲○○共同違反不得使大陸地區人民非法進入臺灣地區之規定，
處有期徒刑肆月，如易科罰金，以銀元佰元即新臺幣玖佰元折
算壹日。緩刑貳年。
    事實及理由
一、本件犯罪事實、證據及應適用法條，除補充如下外，其餘均
    引用檢察官起訴書之記載（如附件）：
  (一)證據：被告甲○○於本院審理時坦承犯行不諱。
  (二)應適用法條：按臺灣地區與大陸地區人民關係條例，業於被
    告行為後之92年10月29日修正公布、同年12月31日施行，修
    正後第79條第1項規定「違反第15條第 1款規定者，處1年以
    上7 年以下有期徒刑，得併科新台幣一百萬元以下罰金。」
    ，與修正前第79條第1項規定「違反第15條第1款規定者，處
    5 年以下有期徒刑、拘役或科或併科新台幣50萬元以下罰金
    」比較結果，以修正前之規定較有利於被告，自應適用修正
    前之臺灣地區與大陸地區人民關係條例論罪。次按被告行為
    後，刑法業於95年7月1日修正施行，修正後刑法刪除第55條
    牽連犯、第56條連續犯之規定，且關於罰金刑部分，修正前
    刑法第33條第5款規定，罰金刑為1銀元以上，換算為新臺幣
    ，僅為新臺幣3元；修正後刑法第33條第5款則將罰金刑提高
    為新台幣 1千元以上，並以百元計算之，提高罰金之最低數
    額；又關於易科罰金之規定，修正前刑法第41條第 1項前段
    、罰金罰鍰提高標準條例第2條前段規定以銀元300元即新臺
    幣900元折算1日，修正後同條項則規定以新臺幣1千元、2千
    元或3千元折算1日；故比較新舊法結果，均以修正前之規定
    較有利於被告，自應適用對之論處（至刑法第28條共同正犯
    之規定，僅作文字之調整，並非法律實質之變更，自無庸比
    較新舊法）。
  (三)又本件係依同案被告孫厚仁至警察局自首之供述，進而查獲
    被告，故被告並不符合自首之規定，自無從依刑法自首之規
    定減輕其刑；再被告於本件行為時之92年 3月24日，尚未滿
    80歲，亦無從依刑法第18條第 3項之規定減輕其刑，均附此
    敘明。
二、爰審酌被告前無犯罪前科，素行良好，因一時失慮，介紹他
    人與大陸地區人民假結婚藉資入境，影響我國對於大陸地區
    人民之出入境管理及戶政管理，危害國家安全，惟念其犯後
    於本院時終知坦承犯行，態度尚佳，及犯罪目的、動機、情
    節、手段等一切情狀，量處如主文所示之刑，並諭知易科罰
    金之折算標準，以示懲儆。末查，被告未曾因故意犯罪而受
    有期徒刑以上刑之宣告，有臺灣高等法院被告前案紀錄表 1
    紙附卷可稽，一時失慮，致罹刑典，情節非重，犯後已坦承
    犯行，顯有悔悟之意，經此教訓，足資警惕，當無再犯之虞
    ，是本院認上開對其所宣告之刑以暫不執行為適當，爰依修
    正後刑法第74條第1項第1款之規定，諭知緩刑 2年，以啟自
    新（緩刑為刑之執行事項，無庸比較新舊法，應逕行適用修
    正後之規定）；並斟酌被告犯罪情節，認無庸再依同條第 2
    項諭知緩刑之附隨義務。
三、依刑事訴訟法第273條之1第1項、第299條第 1項前段、第31
    0 條之2、第454條第 2項，修正前臺灣地區與大陸地區人民
    關係條例第79條第1項、第15條第1款，刑法第2條第1項前段
    、第11條前段、第28條、第216條、第214條、第74條 第1項
    第1款、修正前刑法第56條、第55條、第33條第5款、第41條
    第 1項前段，修正前罰金罰鍰提高標準條例第1條前段、第2
    條前段，現行法規所定貨幣單位折算新臺幣條例第 2條，判
    決如主文。
四、至同案被告孫厚仁部分業經本院審結，附此敘明。
五、如對本判決不服，應於判決正本送達後10日內，向本院提出
    上訴狀（應抄附繕本）。
本案經檢察官李殷財到庭執行職務。
中　　華　　民　　國　　96　　年　　2 　　月　　6 　　日
　　　　　　　　              臺灣花蓮地方法院刑事第二庭
                                    法　官　林  韋  岑
上列正本證明與原本無異。
如對本判決不服，應於送達後10日內，向本院提出上訴狀。（應
抄附繕本）。
                                    書記官
中　　華　　民　　國　　96　　年　　2 　　月　　6 　　日
附錄本判決論罪科刑之法律條文：
修正前臺灣地區與大陸地區人民關係條例第79條第1項：
違反第15條第1款規定者，處5年以下有期徒刑、拘役或科或併科
新台幣50萬元以下罰金。
修正前臺灣地區與大陸地區人民關係條例第15條第1款：
左列行為不得為之：
一  使大陸地區人民非法進入臺灣地區。
二  招攬臺灣地區人民未經許可使之進入大陸地區。
三  使大陸地區人民在臺灣地區從事未經許可或與許可目的不符
    之活動。
四  僱用或留用大陸地區人民在臺灣地區從事未經許可或與許可
    範圍不符之工作。
五  居間介紹他人為前款之行為。
中華民國刑法第216條：
行使第二百十條至第二百十五條之文書者，依偽造、變造文書或
登載不實事項或使登載不實事項之規定處斷。
中華民國刑法第214條：
明知為不實之事項，而使公務員登載於職務上所掌之公文書，足
以生損害於公眾或他人者，處三年以下有期徒刑、拘役或五百元
以下罰金。
